臺灣高雄地方法院刑事判決　　　　　　　 96年度易字第109號
公　訴　人　臺灣高雄地方法院檢察署檢察官
被　　　告　甲○○
上列被告因竊盜案件，經檢察官提起公訴（95年度偵字第33093
號），本院判決如下：
    主  文
甲○○竊盜，累犯，處有期徒刑捌月。減為有期徒刑肆月，如易
科罰金，以新臺幣壹仟元折算壹日。
    事  實
一、甲○○前因公共危險案件，經本院以92年交簡字第2573號判
    處有期徒刑4 月確定，於民國 (下同)93 年6 月22日執行完
    畢。詎其竟不知悔改，於95年12月15日6 時10分許，行經高
    雄市○○區○○街131 號對面時，見乙○○停放於該處車號
    ZL-3357 號自小貨車之車門未鎖，竟意圖為自己不法之所有
    ，自行打開車門進入車內，竊取乙○○所有NOKIA 牌手機1
    支（價值約新台幣2000元），得手後，經民眾丁○○發現而
    通知乙○○，為乙○○、丁○○當場逮捕，並報警處理。
二、案經高雄市政府警察局三民第二分局移送臺灣高雄地方法院
    檢察署檢察官偵查起訴。
    理  由
壹、證據能力部分：
一、按「被告以外之人於審判外之言詞或書面陳述，除法律有規
    定者外，不得作為證據。」刑事訴訟法第159 條第1 項固定
    有明文。惟按，「被告以外之人於審判外之陳述，雖不符前
    4 條之規定，而經當事人於審判程序同意作為證據，法院審
    酌該言詞陳述或書面陳述作成時之情況，認為適當者，亦得
    為證據。當事人、代理人或辯護人於法院調查證據時，知有
    第159 條第1 項不得為證據之情形，而未於言詞辯論終結前
    聲明異議者，視為有前項之同意。」刑事訴訟法第159 條之
    5 亦規定甚明。本件被害人乙○○及證人丁○○於警詢中之
    陳述，屬被告以外之人於審判外之言詞陳述，惟檢察官、被
    告於本院調查證據時，知有上情而未於言詞辯論終結前聲明
    異議，本院審酌上開筆錄作成時，較無人情施壓或干擾，亦
    無不當取供之情形，或虛偽作假之動機，認為以之作為本案
    之證據亦屬適當，上開被害人乙○○及證人丁○○警詢中之
    陳述，依刑事訴訟法第159 條之5 之規定，自得為證據。
二、次按，按刑事訴訟法第159 條之4 規定，除前3 條之情形外
    ，下列文書亦得為證據：(一)除顯有不可信之情況外，公務員
    職務上製作之紀錄文書、證明文書。此係因公務員職務上製
    作之紀錄文書或證明文書，係公務員依職權所為，與其責任
    、信譽攸關，若有錯誤、虛偽，公務員可能因此擔負刑事及
    行政責任，且該等文書經常處於可能受公開檢查之狀態，其
    正確性及真實之保障極高，具有一定程度之不可代替性，是
    除非有顯不可信之情況外，上開公務文書應具有證據能力；
    查本件卷附之高雄市政府警察局三民第二分局扣押筆錄、扣
    押物品目錄表各1 份，均係公務員職務上製作之文書，且均
    交由被告簽名閱覽，處於可能受公開檢查之狀態，經查亦無
    顯不可信之情況，上開文書自均具有證據能力，亦予敘明。
貳、實體部分：
一、訊據被告甲○○矢口否認上開犯行，辯稱：伊僅是路過該處
    ，從地上拾到該支手機，並沒有竊取該支手機云云。惟查，
    上開事實業據證人乙○○於95年12月15日警詢時證稱：「我
    於今 (15) 日早上6 時10分許，將自小貨車 (ZL-3357)停放
    在高雄市○○區○○街131 號對面 (民族國小圍牆)， 正在
    車尾裝貨，突然有人 (丁○○)告 訴我，說我的車門被打開
    ，有小偷正在偷我車上的東西，我便立刻走到車頭前查看車
    內，發現我的行動電話遭竊，而竊嫌 (經查為甲○○、Ｚ000
    000000、58.04. 05 生)正 從車頭旁要離開，手中並拿著我
    的行動電話，你怎麼偷拿我的行動電話，該竊嫌就將他拿在
    手上的剛竊得的行動電話交還給我了。」、「現在接受偵訊
    之男子甲○○就是今天早上竊取我車上行動電話之男子。」
    等語 (見警詢筆錄)。 及證人丁○○於95年12月15日警詢時
    證稱：「我於今 (15) 日早上6 時10分許，當時我正在永年
    街143 號送貨，發現有一名男子 (經查為甲○○、Ｚ0000000
    00、58.04. 05 生)形 跡可疑，隨後便打開正在永年街131
    號對面 (民族國小圍牆)裝 貨的小貨車 (ZL-3357)司機前座
    車門，竊走該車內的行動電話，我立即通知正在裝貨的車主
     (乙○○)， 我便與該車主共同將竊嫌抓到後，通知警方前
    往處理。」、「當時該小貨車車門並沒有關，竊嫌徒手打開
    車門，看到車內有行動電話便據為己有。」等語 (見警詢筆
    錄)。 而證人丁○○復於本院96年8 月7 日審理時證稱：「
    那天有看到在庭的被告，看到他在永年街一百三十幾號對面
    那邊，開數輛車門。他就一直開開別人車車門，我就跟車主
    講，車主好幾個人過去堵他，在他身上查到車主掉的手機。
    我沒有看到他的手機是怎麼來的，是司機乙○○在他身上找
    到的。」、「我看到被告在開車門時，有進去『找』的動作
    ，如果看沒有東西，就開下一輛。」、「我只是遠遠的看，
    大概距離被告有十公尺以上。看到他經過的時候，車門就開
    了，然後關著，再下一輛，一輛一輛開車門。」等語 (見當
    日審判筆錄)。 足見被告應係於高雄市○○區○○街沿路開
    啟路邊停放之車輛，竊取車內財物，其犯行明確堪予認定。
    被告上開辯解要屬卸責之詞，委無足採。此外，復有高雄市
    政府警察局三民二分局扣押筆錄、扣押物品目錄表（NOKIA
    手機乙支）各1 份、贓物認領保管單1 紙及NOKIA 手機照片
    2 張附卷可資佐證，被告犯行明確堪予認定。
二、核被告所為，係犯刑法第320 條第1 項之竊盜罪，又被告前
    因公共危險案件，經本院以92年交簡字第2573號判處有期徒
    刑4 月確定，於93年6 月22日執行完畢，其於有期徒刑執行
    完畢後之5 年內，再因故意犯本件有期徒刑以上之罪，應依
    刑法第47條第1 項規定，論以累犯，並加重其刑。爰審酌被
    告正值壯年，竟貪圖小利而竊取他人之手機，行為實有可議
    ；其犯罪後矢口否認犯行，毫無悔意，犯罪後之態度欠佳；
    另審酌被告竊取之財物價值尚非鉅大，並經警扣案發還被害
    人乙○○，被害人所受損害實已彌補等一切情狀，量處如主
    文所示之刑。又按，中華民國96年罪犯減刑條例業經總統於
    96年7 月4 日以華總一字第09600083761 號公布，並於同年
    7 月16日生效施行，被告上開犯罪行為在96年4 月24日之前
    ，符合該條例之減刑條件，爰依該條例第2 條第1 項第3 款
    規定，予以減刑如主文所示，並諭知易科罰金之折算標準。
據上論斷，應依刑事訴訟法第299 條第1 項前段，刑法第第320
條第1 項，第47條第1 項、刑法施行法第1 條之1 ，中華民國96
年罪犯減刑條例第2 條第1 項第3 款、第7 條、第9 條，判決如
主文。
本案經檢察官丙○○到庭執行職務。
中　　華　　民　　國　　96　　年　　8 　　月　　21　　日
                  刑事第九庭審判長法  官  王啟明
          　                      法　官  謝梨敏
                                  法  官  陳建和
以上正本證明與原本無異。
如不服本判決應於收受本判決後10日內向本院提出上訴書狀，並
應敘述具體理由，如未敘述上訴理由者，應於上訴期間屆滿後20
日內補提理由書狀於本院（均須按他造當事人之人數附繕本）「
切勿逕送上級法院」。
中　　華　　民　　國　　96　　年　　8 　　月　　21　　日
　　　　　　　　　　　　　　      書記官  林姵妤
附錄本案論罪科刑法條：
中華民國刑法第320條
（普通竊盜罪、竊佔罪）
意圖為自己或第三人不法之所有，而竊取他人之動產者，為竊盜
罪，處 5 年以下有期徒刑、拘役或 5 百元以下罰金。
意圖為自己或第三人不法之利益，而竊佔他人之不動產者，依前
項之規定處斷。
前二項之未遂犯罰之。
